da: Tapetvaskbarhedsvurdering: Ekstra skrubbar; Skrubbar; Kan renses med svamp; Vaskbar; Andet
pt-PT: Classificação de resistência à lavagem do papel de parede: Extra lavável; Lavável; Esfregável; Lavável; Outro
zh-CN: 壁纸耐洗程度: 可强力擦洗; 可擦洗; 可海绵擦拭; 可水洗; 其他
ko: 벽지 세척 가능 등급: 강력 세척 가능; 세척 가능; 스펀지 세척 가능; 세탁 가능; 기타
hr-HR: Ocjena perivosti tapeta: Može se jako ribati; Može se ribati; Može se čistiti spužvom; Perivo; Ostalo
hu: Tapéta moshatósági besorolása: Erősen súrolható; Súrolható; Szivaccsal lemosható; Mosható; Egyéb
ro-RO: Evaluarea lavabilității tapetului: Extra ușor de frecat; Se poate freca; Se poate curăța cu burete; Lavabil; Altele
es: Clasificación del lavado del papel pintado: Extra lavable; Fregable; Esponjable; Lavable; Otros
zh-TW: 壁紙耐洗性等級: 超易擦洗; 可擦洗; 可用海綿去除; 可水洗; 其他
vi: Chỉ số khả năng giặt rửa của giấy dán tường: Có thể chà rửa mạnh; Có thể chà rửa; Có thể lau chùi bằng bọt biển; Có thể giặt được; Khác
sk-SK: Stupeň umývateľnosti tapety: Mimoriadne odolné pri čistení; Odolné pri čistení; S možnosťou čistenia špongiou; Umývateľný; Iné
lt-LT: Tapetų plaunamumo klasė: Ypač lengvai valomas; Šveičiamas; Valomas kempine; Plaunamas; Kita
fr: Indice de lavabilité du papier peint: Extra lavable; Lavable à la brosse; Lavable à l’éponge; Lavable; Autre
it: Valutazione della lavabilità della carta da parati: Extra lavabile; Lavabile; Spugnabile; Facile da lavare; Altro
sl-SI: Ocena pralnosti tapet: Zelo drgljivo; Drgljivo; Gobica; Pralno; Druga
pl: Ocena zmywalności tapety: Bardzo odporne na szorowanie; Odporne na szorowanie; Zmywalne gąbką; Zmywalne; Inne
pt-BR: Classificação de lavabilidade do papel de parede: Extra resistente à limpeza; Lavável; Limpeza com esponja; Lavável; Outro
ru: Возможность мытья обоев: С высокой устойчивостью к трению; Устойчивые к трению; Моющиеся (губкой); Моющиеся; Другое
bg-BG: Оценка на измиваемостта на тапетите: Изключително лесно за почистване; Почистващо се; Миещо се с гъба; Може да се мие; Друго
nl: Wasbaarheid van behang: Extra goed af te schrobben; Schrobvast; Afwasbaar met spons; Wasbaar; Overig
nb: Vurdering av tapeters vaskbarhet: Ekstra skrubbbar; Skrubbbar; Svampbar; Vaskbar; Annet
en: Wallpaper washability rating: Extra scrubbable; Scrubbable; Spongeable; Washable; Other
ja: 壁紙の洗浄性評価: 非常にこすり取りやすい; こすり取りやすい; スポンジで拭ける; 水洗い可能; その他
th: ระดับความสามารถในการล้างทำความสะอาดของวอลเปเปอร์: ทนการขัดถูเป็นพิเศษ; ทนการขัดถู; เช็ดด้วยผ้าชุบน้ำหมาดได้; ซักได้; อื่นๆ
sv: Tvättbarhetsklassificering för tapeter: Extra skrubbbara; Skrubbbar; Svampbar; Tvättbar; Annat
de: Pflegeleichtigkeit der Tapete: Besonders scheuerbeständig; Abwaschbar; Schwammbar; Waschbar; Sonstiges
tr: Duvar kağıdının yıkanabilirlik derecesi: Ekstra silinebilir; Silinebilir; Süngerle silinebilir; Yıkanabilir; Diğer
cs: Hodnocení omyvatelnosti tapety: Extra omyvatelné; Omyvatelné; Omyvatelné houbičkou; Omyvatelné; Jiné
el: Βαθμολογία δυνατότητας πλυσίματος ταπετσαρίας: Επιπλέον πλύσιμο; Τρίψιμο; Σφουγγάρι; Πλενόμενη; Άλλο
fi: Tapetin pestävyysluokitus: Erittäin hyvin harjausta kestävä; Harjausta kestävä; Sienipesun kestävä; Pestävä; Muu